# 求助陈版，给代理商实物返利的收入确认问题？

提问人：463985845 时间：2021-12-27 16:23:16
请教陈版，公司A给其代理商给予货物返利相关政策，约定代理商如果达到年度提货指标，则给其一定数量的货物返利，假设该货物需要安装才能达到使用状态，且安装服务只能由A公司提供。则有以下两种情况要请教陈版： 1 、如果本年度达到返利条件而赠送给代理商的货物在本年度完成安装并验收，收入如何确认？ 2 、如果本年度达到返利条件而赠送给代理商的货物在下年度才完成安装并验收，收入如何确认？

回答人：chenyiwei
从主帖信息看，提供设备和安装调试构成一项单项履约义务。在此情况下，根据《监管规则适用指引——会计类第 2 号》之“2-5 销售返利的会计处理”：“对基于客户一定采购数量的实物返利或仅适用于未来采购的价格折扣，企业应当按照附有额外购买选择权的销售进行会计处理，评估该返利是否构成一项重大权利，以确定是否将其作为单项履约义务并分摊交易对价”，即将原合同价款的部分金额作为合同负债予以递延，到赠送给代理商的货物完成安装并验收时结转收入。期末如未完成安装调试，则继续作为合同负债列报，已发出的设备作为发出商品，已发生的安装调试成本（如有）作为合同履约成本相关资产列报。

提问人：fanwjsh 时间：2022-01-03 14:14:00
请教陈版，我司是实物返利，即当年完成销售指标后，第二年按照一定的%给指定的实物。在当年度已全额收款且不存在不给付返利就需要退款的约定。
按照指引的说法，先评估是否构成一项重大权利，如果不构成重大权利是否就可以不分摊交易单价？是否构成重大权利有没有评判的标准？谢谢。

回答人：chenyiwei
是否重大是根据重要性原则所作出的专业判断。一般建议从严把握。